【裁判字號】    97,聲,3367
【裁判日期】    980120
【裁判案由】    聲請迴避
【裁判全文】
臺灣板橋地方法院民事裁定              97年度聲字第3367號
聲  請  人  甲○○
上列聲請人因與丙○○、乙○○侵間因權行為損害賠償事件（本
院97年度簡上字第227 號），聲請法官迴避，本院裁定如下：
    主  文
聲請駁回。
聲請費用由聲請人負擔。
    理  由
一、按民事訴訟法第33條第1 項第2 款所謂足認法官執行職務有
    偏頗之虞之情形，係指法官於訴訟標的有特別利害關係或於
    當事人有親交嫌怨等客觀事實，足使人疑其為不公平之審判
    者而言。若僅憑當事人主觀臆測，或不滿法官進行訴訟之速
    度，或認法官就其聲明之證據不為調查、鑑定或指揮訴訟欠
    當，或其他類此情形，則不得謂其有偏頗之虞，有最高法院
    27年抗字第304 號判例、69年台抗字第457 號判例、79年度
    台抗字第275 號裁判要旨、90年度台抗字第39號裁判要旨可
    資參照。
二、本件聲請人聲請本院97年度簡上字第227 號侵權行為損害賠
    償事件之承審法官蕭胤瑮、陳麗玲、程怡怡等人迴避，其理
    由略以：聲請人因相對人丙○○「誣告」而向丙○○提起損
    害賠償訴訟，此訴訟形同相對人丙○○以傷害事實對聲請人
    提起損害賠償事件的反訴，二案均由前揭三位法官審理，惟
    本院96年度再易字第10號既已駁回在先，三位法官又如何能
    認同聲請人於97年度簡上字第227 號案件行準備程序中所提
    出之事證？故聲請前揭法官迴避理由與事證如下：
（一）事實憑據偏頗：聲請人被訴傷害案，因只有丙○○、乙○
      ○兩位告訴人，故判刑拘役40日；而相對人丙○○被訴傷
      害案，僅聲請人1位告訴人，故判拘役20 日，並非丙○○
      傷害聲請人不嚴重，故賠償金額自然不可減少。本院94年
      簡上字第30號刑事判決將員警簡啟峰之作證證詞時間顛倒
      ，反因為果，將其陳述及筆錄遺漏，並誤記關鍵證詞及臆
      測事實等不合法證據，判相對人有罪，導致95年度簡上字
      第116 號民事確定判決，亦搞錯員警簡啟峰偽證證詞之作
      證時間，而本院96年再易字第10號也未審酌，即駁回聲請
      人再審之訴。
（二）程序、策略剝奪聲請人對相對人提起偽證、誣告等侵權行
      為之訴訟主張：相對人乙○○被訴傷害案，檢方以調查證
      據不足先行不起訴結案，乙○○由「被告」轉為聲請人與
      丙○○傷害案之「證人」，就聲請人被訴傷害案（臺灣高
      等法院95年度上易字第673 號），乙○○作證稱「看見兩
      人扭打」，就相對人丙○○被訴傷害案（本院95年度易字
      第1768號），乙○○就謊稱「不確定她們是否有在打架」
      。此證詞除偽證外，更證實兩位相對人為傷害案之共犯。
      另相對人丙○○以不實驗傷診斷證明書，誣告聲請人傷害
      罪，其繼而謊稱案發當時已懷孕，附帶提起民事訴訟，向
      聲請人詐財，為配合春暉醫院婦產科開立不實之診斷證明
      書，丙○○要求醫生催生，以致胎兒不足月生產，先天發
      育不全，尿道下裂。請鈞院調閱春暉醫院婦產科及馬偕醫
      院小兒外科陳宥珍其子蘇祺傑病歷，以查證上述事證。
（三）對聲請人起訴相對人丙○○毀謗部分的爭點「條件」有爭
      議：93年10月27日下午聲請人買菜回家，在樓下遇到蘋果
      日報記者從相對人丙○○住家擋住聲請人，繼而採訪聲請
      人，隔天93年10月28日，中視記者拿著蘋果日報向兩造查
      證及訪談，兩人當天就出現在中視新聞，兩造在法庭上也
      就此事作攻防戰，甚至丙○○當庭呈上電視上誹謗光碟，
      當時兩造對眼前所發生事實不否認，為何3 位法官於審理
      97年度簡上字第227 號時，爭點卻是：相對人丙○○「有
      無」於93年10月28日接受媒體採訪時公然誹謗聲請人，而
      應負侵權行為損害賠償責任；卻不是：相對人丙○○於93
      年10月28日接受媒體採訪時「有無」公然誹謗聲請人，而
      應負侵權行為損害賠償責任。
三、查本件聲請人所指聲請法官迴避事由，或係認為法官認定事
    實有違誤，或係請求法院調查證據，或係對於法官整理之爭
    點認為並非兩造之爭點，核與民事訴訟法第33條第1 項第2
    款所謂「足認法官執行職務有偏頗之虞之情形」，係指法官
    於訴訟標的有特別利害關係或於當事人有親交嫌怨等客觀事
    實，足使人疑其為不公平之審判者而言，並不相符，其聲請
    法官迴避，不應准許。
四、依民事訴訟法第95條、第78條，裁定如主文。
中    華    民    國    98    年    1     月    20    日
                      民事第三庭審判長法  官  朱耀平
                                      法  官  張紫能
                                      法  官  陳映如
不得抗告
中    華    民    國    98    年    2    月    3    日
                                      書記官  李錦輝


司法院資訊處製作；財團法人民間司法改革基金會備份。
